【裁判字號】    97,聲減,1195
【裁判日期】    970222
【裁判案由】    聲請減刑及定應執行刑
【裁判全文】
臺灣高雄地方法院刑事裁定            97年度聲減字第1195號
聲  請  人  臺灣高雄地方法院檢察署檢察官
受  刑  人  甲○○
                    現於臺灣高雄女子監獄執行中
上列受刑人因偽造文書等案件，業經判決罪刑確定，聲請人聲請
減刑及定其應執行之刑，本院裁定如下：
    主  文
甲○○所犯如附表編號一所示之罪，減為有期徒刑肆月，如易科
罰金，以銀元佰元即新臺幣玖佰元折算壹日；所犯如附表編號
二至十六所示之罪，均減刑，詳如附表編號二至十六所示，如易
科罰金，均以新臺幣壹仟元折算壹日。應執行有期徒刑壹年，如
易科罰金，以銀元佰元即新臺幣玖佰元折算壹日。
    理  由
一、查受刑人甲○○分別於附表所示日期，犯附表所示各罪，均
    經本院以96年度訴字第194 號判處如附表所示之刑確定，並
    定應執行有期徒刑2 年，緩刑3 年確定在案，又因受刑人未
    履行緩刑所附之負擔，經本院以96年度撤緩字第130 號撤銷
    緩刑宣告，並經臺灣高等法院高雄分院以96年度抗字第493
    號駁回抗告確定。茲檢察官以其所犯附表所示各罪，其犯罪
    時間，均在民國96年4 月24日以前，且悉合於減刑條件，爰
    聲請予以減刑，並定其應執行之刑。
二、經查：
  (一)聲請人就受刑人所犯附表所示各罪聲請減刑，經核均無不合
    ，應予准許，並依刑法第41條第1 項規定，就受刑人所犯附
    表編號2 至16所示之罪，均諭知如易科罰金，得以新臺幣1,
    000 元折算1 日。又受刑人犯如附表編號1 所示之罪經減刑
    為有期徒刑4 月，而受刑人犯該罪後，刑法業於95年7 月1
    日修正施行，關於徒刑、拘役易科罰金之折算標準，依修正
    前刑法第41條第1 項前段，及刪除前罰金罰鍰提高標準條例
    第2 條前段規定，應以銀元100 元以上30 0元以下折算1 日
    ，經折算為新臺幣後，以新臺幣300 元以上900 元以下折算
    1 日，而依修正後刑法第41條第1 項前段規定，應以新臺幣
    1,000 元、2, 000元或3,000 元折算一日，經比較適用結果
    ，應依對受刑人較有利之行為時法即修正前刑法規定，就附
    表編號1 所示之罪，諭知如易科罰金，以銀元300 元即新臺
    幣900 元折算1 日。
  (二)又關於多數徒刑之定執行刑，依修正前刑法第51條第5 款規
    定，宣告多數有期徒刑者，於各刑中之最長期以上，各刑合
    併之刑期以下，定其刑期，但不得逾20年，而依修正後之第
    51條第5 款規定，將定執行刑之上限提高為有期徒刑30年，
    經比較適用結果，以修正前刑法規定有利於被告，是應依刑
    法第2 條第1 項前段規定，適用修正前刑法第51條第5 款規
    定，就附表編號1 至16所示各罪定應執行有期徒刑1 年（按
    裁判確定前犯數罪，而依刑法第51條定應執行刑時，其中一
    罪在新法施行前者，亦應為新舊法比較，此有最高法院95年
    第8 次刑事庭會議決議可資參照）。
  (三)再按關於數罪併罰定應執行刑得易科罰金之條件，依修正前
    刑法第41條第2 項規定，併合處罰之數罪，均符合得易科罰
    金之條件，而其應執行刑逾6 月者，亦得易科罰金，而依修
    正後刑法第41條第2 項規定，併合處罰之數罪，其應執行之
    刑未逾6 月者，始得易科罰金。又按刑法施行法第3 條之1
    第3 項規定：於94年1 月7 日刑法修正施行前犯併合處罰數
    罪中之一罪，且該數罪均符合第41條第1 項得易科罰金之規
    定者，適用90年1 月4 日修正之刑法第41條第2 項規定。上
    開規定旨在闡明數罪併罰之案件，其中數罪在95年6 月30日
    新法施行前所犯，另數罪係在96年7 月1 日新法時期所犯，
    則經定應執行刑後，該執行刑仍得適用修正前刑法第41條第
    2 項得易科罰金之條件。本件受刑人於95年6 月30日前，犯
    如附表編號1 所示之罪，經減刑為有期徒刑4 月，符合得易
    科罰金之條件，又於95年7 月1 日以後，犯附表編號2 至16
    所示之罪，分別經減刑如附表編號2 至16所示，亦均屬得易
    科罰金之罪刑，上開數罪併罰中之一罪，既係受刑人於95年
    7 月1 日刑法修正施行前所犯，經本院定執行刑後，依刑法
    施行法第3 條之1 第3 項規定，即符合得易科罰金之條件，
    依法應諭知易科罰金之折算標準。又關於徒刑、拘役易科罰
    金之折算標準，依修正前刑法第41條第1 項前段，及刪除前
    罰金罰鍰提高標準條例第2 條前段規定，應以銀元100 元以
    上300 元以下折算1 日，經折算為新臺幣後，以新臺幣300
    元以上900 元以下折算1 日，而依修正後刑法第41條第1 項
    前段規定，應以新臺幣1,000 元、2, 000元或3,000 元折算
    一日，經比較適用結果，應依對受刑人較有利之行為時法即
    修正前刑法規定，諭知如易科罰金，以銀元300 元即新臺幣
    900 元折算1 日。
三、爰依中華民國九十六年罪犯減刑條例第2 條第1 項第3 款、
    第8 條第1 項、第9 條、第10條第2 項，刑法第2 條第1 項
    、第41條第1 項前段，修正前刑法第41條第1 項前段、第2
    項、第51條第5 款，刪除前罰金罰鍰提高標準條例第2 條第
    1 項，刑法施行法第3 條之1 ，裁定如主文。
中    華    民    國    97    年     2    月    22    日
                  刑事第十七庭  法  官  陳思帆
以上正本證明與原本相同。
如不服本裁定，應於收受送達後5 日內，提出抗告狀。
中    華    民    國    97    年     2    月    22    日
                                書記官  王高山


司法院資訊處製作；財團法人民間司法改革基金會備份。
